ACORDAO-COMPLETO-2546280

ACÓRDÃO DE RELAÇÃO

ACÓRDÃO DE RELAÇÃO 5778/2022 ATA 32/2022 - PRIMEIRA CÂMARA

Acórdão 5778/2022-TCU-Primeira Câmara
VISTOS e relacionados estes autos de tomada de contas especial instaurada pelo Fundo Nacional de Saúde em desfavor da empresa individual Douglas Luiz Foletto - ME, em razão da aplicação irregular de recursos do Sistema Único de Saúde (SUS) no âmbito do Programa Farmácia Popular do Brasil - Aqui Tem Farmácia Popular (PFPB) , no período de janeiro/2013 a julho/2014.
Considerando que, por meio do Acórdão 17190/2021-TCU-Primeira Câmara, foram julgadas irregulares as contas da empresa individual Douglas Luiz Foletto- ME, condenando-a ao pagamento do débito especificado no subitem 9.2 do mencionado acórdão, bem como foi-lhe aplicada a multa estipulada no seu subitem 9.3;
Considerando que, por meio do ofício à peça 195 destes autos, Douglas Luiz Foletto, representante legal da empresa Douglas Luiz Foletto - ME, requer o parcelamento do débito em sessenta parcelas, alegando não ter condições de realizar o pagamento de forma integral;
Considerando que a Lei 8.443/1992 (art. 26) e o Regimento Interno do TCU (art. 217) permitem a autorização do parcelamento da dívida imputada pelo Tribunal em até 36 (trinta e seis) parcelas;
Considerando, entretanto, que, em casos excepcionais, o Tribunal vem autorizando o parcelamento em prazo superior ao previsto nas mencionadas normas;
Considerando que, apesar de o requerente ter apontado apenas não ter condições de realizar o pagamento de forma integral, a situação econômica vivenciada pelas pequenas empresas brasileiras, em decorrência da pandemia da Covid-19, pode ser enquadrada na excepcionalidade admitida por este Tribunal;
Considerando, ainda, a disposição do requerente de quitar sua dívida perante o Fundo Nacional de Saúde previamente à constituição de processo de cobrança executiva;
Considerando, entretanto, não ser possível deferir o parcelamento em parcelas fixas, nos termos da Portaria PGU nº 2/2014, conforme requerido, por contrariar as disposições normativas que regem o parcelamento da dívida no âmbito deste Tribunal;
Os Ministros do Tribunal de Contas da União, reunidos em Sessão da 1ª Câmara, ACORDAM, por unanimidade, em:
a) indeferir o pedido de parcelamento do débito imputado à empresa individual Douglas Luiz Foletto - ME por meio do subitem 9.2 do Acórdão 17190/2021-TCU-Primeira Câmara na forma requerida, em 60 (sessenta) parcelas fixas, nos termos da Portaria PGU nº 2/2014, por contrariar as disposições do art. 217, § 1º, do Regimento Interno do TCU;
	b) deferir, em caráter excepcional, o parcelamento do débito imputado à empresa individual Douglas Luiz Foletto - ME por meio do subitem 9.2 do Acórdão 17190/2021-TCU-Primeira Câmara em 60 (sessenta) parcelas mensais, incidindo, sobre cada parcela, corrigida monetariamente, os correspondentes acréscimos legais, nos termos do art. 217, § 1º, do Regimento Interno do TCU;
	c) deferir o vencimento da primeira parcela para 30 (trinta) dias após a notificação deste Acórdão;
	d) alertar a empresa individual Douglas Luiz Foletto - ME de que a falta de pagamento de qualquer parcela do débito importará no vencimento antecipado do saldo devedor, com a consequente constituição de processo de cobrança executiva, nos termos do art. 217, § 2º, do Regimento Interno do TCU, bem como da necessidade do encaminhamento dos comprovantes de recolhimento das parcelas a este Tribunal, por meio dos serviços de protocolo digital disponíveis no Portal TCU (conforme estabelecido no art. 3º da Portaria-TCU 114, de 29/07/2020) .
1. Processo TC-Processo 010.933/2018-2 (TOMADA DE CONTAS ESPECIAL) 
	1.1. Responsáveis: Douglas Luiz Foletto (XXX.751.597-XX) ; Douglas Luiz Foletto - ME (06.063.746/0001-20) .
	1.2. Órgão/Entidade: Fundo Nacional de Saúde - MS.
	1.3. Relator: Ministro-Substituto Augusto Sherman Cavalcanti.
	1.4. Representante do Ministério Público: Subprocurador-Geral Paulo Soares Bugarin.
	1.5. Unidade Técnica: Secretaria de Controle Externo de Tomada de Contas Especial (SecexTCE) .
	1.6. Representação legal: Lucas Nonato Pininga (OAB-DF 55.053) , representando Douglas Luiz Foletto - Me e Douglas Luiz Foletto.

Primeira Câmara

Fundo Nacional de Saúde - MS.

Douglas Luiz Foletto (XXX.751.597-XX); Douglas Luiz Foletto - ME (06.063.746/0001-20).

AUGUSTO SHERMAN

Lucas Nonato Pininga (OAB-DF 55.053), representando Douglas Luiz Foletto - Me e Douglas Luiz Foletto.

TOMADA DE CONTAS ESPECIAL (TCE)

Secretaria de Controle Externo de Tomada de Contas Especial (SecexTCE).